Config:
  hfst:
    Gen: ../../../src/generator-gt-norm.hfst
    Morph: ../../../src/analyser-gt-norm.hfst
  xerox:
    Gen: ../../../src/generator-gt-norm.xfst
    Morph: ../../../src/analyser-gt-norm.xfst
    App: lookup

Tests:

  Verb - gisíid - ENGLISH : # CLASS_IID

     gisíid+V+SG+IMPV: gisíid
     gisíid+V+IMM+PRES: gisíida
     gisíid+V+INTERR+SIMP+PRES: gisíid
     gisíid+V+SIMP+PRES: gisíidang
     gisíid+V+DIR+PAST: gisíidan
     gisíid+V+INTERR+PAST: gisíidaa
     gisíid+V+INDIR+PAST: gisíidaan
     gisíid+V+REL: gisíids
     gisíid+V+REL+EVID: gisíidaas
     gisíid+V+NONFACT: gisíidang
     gisíid+V+PAST+NONFACT: gisíidaa.ang
     gisíid+V+INTERR+PRES+HAB: gisíidang
     gisíid+V+PRES+HAB: gisíidanggang
     gisíid+V+PRES+HAB+NONFACT: gisíidangang
     gisíid+V+DIR+PAST+HAB: gisíidiinii
     gisíid+V+INTERR+PAST+HAB: gisíidaangaa
     gisíid+V+INDIR+PAST+HAB: gisíidaangaan
     gisíid+V+INTERR+FUT+LONG: gisíidäsaa
     gisíid+V+INTERR+FUT+SHORT: gisíidäs
     gisíid+V+SIMP+FUT: gisíidäsaang
     gisíid+V+IMM+FUT: gisíidäsga
     gisíid+V+REL+FUT: gisíidäsaas
     gisíid+V+FUT+NONFACT: gisíidäsaa.ang
     gisíid+V+INTERR+NEAR+FUT: gisíidang k̲asa'áa
     gisíid+V+NEAR+FUT: gisíidang k̲asa'áang
     gisíid+V+INTERR+VNEAR+FUT: gisíidang k̲asaasdláa
     gisíid+V+VNEAR+FUT: gisíidang k̲asaasdláang
     gisíid+V+BIAS+IMM+PRES: gisíid'uuj
     gisíid+V+BIAS+SIMP+PRES: gisíid'uujang
     gisíid+V+RES: gisíidäsaa'uujang
     gisíid+V+BIAS+INTERR+PRES: gisíid'us
     gisíid+V+BIAS+INTERR+PAST: gisíid'ujaa
     gisíid+V+BIAS+INTERR+PAST+HAB: gisíid'uujaangaa
     gisíid+V+BIAS+INTERR+FUT: gisíidäsaa'us
     gisíid+V+CERT+PRES: gisíid'ahlanggang
     gisíid+V+CERT+PAST: gisíid'ahlanggan
     gisíid+V+CERT+PAST+HAB: gisíid'ahlanggiinii
     gisíid+V+CERT+FUT: gisíidäsaa'ahlans
     gisíid+V+CERT+REL: gisíid'ahlans
     gisíid+V+INTS+PAST: gisíidaa'ahlang
     gisíid+V+CONT: gisíidaa'ahlanggaa
     gisíid+V+CTFACT+PRES: gisíidaa'ahlanggang
     gisíid+V+RFLX: gisíid'ahl
     gisíid+V+FUT+RFLX+INTERR: gisíidäseehl
     gisíid+V+PL+IMPV: gisíid'uu
     gisíid+V+3PL+IMM+PRES: gisíid'waa
     gisíid+V+3PL+INTERR+SIMP+PRES: gisíid'waa
     gisíid+V+3PL+SIMP+PRES: gisíid'waang
     gisíid+V+3PL+DIR+PAST: gisíid'wägan
     gisíid+V+3PL+INTERR+PAST: gisíid'aawaa
     gisíid+V+3PL+INDIR+PAST: gisíid'aawaan
     gisíid+V+3PL+REL: gisíid'waas
     gisíid+V+3PL+REL+EVID: gisíid'aawaas
     gisíid+V+3PL+NONFACT: gisíid'waa.ang
     gisíid+V+3PL+PAST+NONFACT: gisíid'aawaa.ang
     gisíid+V+3PL+INTERR+PRES+HAB: gisíidang'waa
     gisíid+V+3PL+PRES+HAB: gisíidang'waang
     gisíid+V+3PL+PRES+HAB+NONFACT: gisíidang'waa.ang
     gisíid+V+3PL+DIR+PAST+HAB: gisíid'wägiinii
     gisíid+V+3PL+INTERR+PAST+HAB: gisíid'wägaangaa
     gisíid+V+3PL+INDIR+PAST+HAB: gisíid'wägaangaan
     gisíid+V+3PL+INTERR+FUT+LONG: gisíid'waaäsaa
     gisíid+V+3PL+INTERR+FUT+SHORT: gisíid'waaäs
     gisíid+V+3PL+SIMP+FUT: gisíid'waaäsaang
     gisíid+V+3PL+IMM+FUT: gisíid'waaäsga
     gisíid+V+3PL+REL+FUT: gisíid'waaäsaas
     gisíid+V+3PL+FUT+NONFACT: gisíid'waaäsaa.ang
     gisíid+V+3PL+INTERR+NEAR+FUT: gisíid'waa.ang k̲asa'áa
     gisíid+V+3PL+NEAR+FUT: gisíid'waa.ang k̲asa'áang
     gisíid+V+3PL+INTERR+VNEAR+FUT: gisíid'waa.ang k̲asaasdláa
     gisíid+V+3PL+VNEAR+FUT: gisíid'waa.ang k̲asaasdláang
     gisíid+V+3PL+BIAS+IMM+PRES: gisíid'waa'uuj
     gisíid+V+3PL+BIAS+SIMP+PRES: gisíid'waa'uujang
     gisíid+V+3PL+RES: gisíid'waaäsaa'uujang
     gisíid+V+3PL+BIAS+INTERR+PRES: gisíid'waa'us
     gisíid+V+3PL+BIAS+INTERR+PAST: gisíid'waa'ujaa
     gisíid+V+3PL+BIAS+INTERR+PAST+HAB: gisíid'waa'uujaangaa
     gisíid+V+3PL+BIAS+INTERR+FUT: gisíid'waaäsaa'us
     gisíid+V+3PL+CERT+PRES: gisíid'waa'ahlanggang
     gisíid+V+3PL+CERT+PAST: gisíid'waa'ahlanggan
     gisíid+V+3PL+CERT+PAST+HAB: gisíid'waa'ahlanggiinii
     gisíid+V+3PL+CERT+FUT: gisíid'waaäsaa'ahlans
     gisíid+V+3PL+CERT+REL: gisíid'waa'ahlans
     gisíid+V+3PL+INTS+PAST: gisíid'aawaa'ahlang
     gisíid+V+3PL+CONT: gisíid'aawaa'ahlanggaa
     gisíid+V+3PL+CTFACT+PRES: gisíid'aawaa'ahlanggang
     gisíid+V+3PL+RFLX: gisíid'waa'ahl
     gisíid+V+3PL+FUT+RFLX+INTERR: gisíid'waaäseehl
     gisíid+V+NEG+SG+IMPV: gisíid'ang
     gisíid+V+NEG+IMM+PRES: gisíid'angga
     gisíid+V+NEG+INTERR+SIMP+PRES: gisíid'ang
     gisíid+V+NEG+SIMP+PRES: gisíid'anggang
     gisíid+V+NEG+DIR+PAST: gisíid'anggan
     gisíid+V+NEG+INTERR+PAST: gisíid'aangaa
     gisíid+V+NEG+INDIR+PAST: gisíid'aangaan
     gisíid+V+NEG+REL: gisíid'ans
     gisíid+V+NEG+REL+EVID: gisíid'aangaas
     gisíid+V+NEG+NONFACT: gisíid'angang
     gisíid+V+NEG+PAST+NONFACT: gisíid'aangaa.ang
     gisíid+V+NEG+INTERR+PRES+HAB: gisíid'anggang
     gisíid+V+NEG+PRES+HAB: gisíidang'anggang
     gisíid+V+NEG+PRES+HAB+NONFACT: gisíidang'angang
     gisíid+V+NEG+DIR+PAST+HAB: gisíid'anggiinii
     gisíid+V+NEG+INTERR+PAST+HAB: gisíid'anggaangaa
     gisíid+V+NEG+INDIR+PAST+HAB: gisíid'anggaangaan
     gisíid+V+NEG+INTERR+FUT+LONG: gisíid'angäsaa
     gisíid+V+NEG+INTERR+FUT+SHORT: gisíid'angäs
     gisíid+V+NEG+SIMP+FUT: gisíid'angäsaang
     gisíid+V+NEG+IMM+FUT: gisíid'angäsga
     gisíid+V+NEG+REL+FUT: gisíid'angäsaas
     gisíid+V+NEG+FUT+NONFACT: gisíid'angäsaa.ang
     gisíid+V+NEG+INTERR+NEAR+FUT: gisíidang k̲asaa'áng
     gisíid+V+NEG+NEAR+FUT: gisíidang k̲asaa'ánggang
     gisíid+V+NEG+INTERR+VNEAR+FUT: gisíidang k̲asaasdlä'áng
     gisíid+V+NEG+VNEAR+FUT: gisíidang k̲asaasdlä'ánggang
     gisíid+V+NEG+BIAS+IMM+PRES: gisíid'ang'uuj
     gisíid+V+NEG+BIAS+SIMP+PRES: gisíid'ang'uujang
     gisíid+V+NEG+RES: gisíid'angäsaa'uujang
     gisíid+V+NEG+BIAS+INTERR+PRES: gisíid'ang'us
     gisíid+V+NEG+BIAS+INTERR+PAST: gisíid'ang'ujaa
     gisíid+V+NEG+BIAS+INTERR+PAST+HAB: gisíid'ang'uujaangaa
     gisíid+V+NEG+BIAS+INTERR+FUT: gisíid'angäsaa'us
     gisíid+V+NEG+CERT+PRES: gisíid'aang'ahlanggang
     gisíid+V+NEG+CERT+PAST: gisíid'aang'ahlanggan
     gisíid+V+NEG+CERT+PAST+HAB: gisíid'aang'ahlanggiinii
     gisíid+V+NEG+CERT+FUT: gisíid'angäsaa'ahlans
     gisíid+V+NEG+CERT+REL: gisíid'aang'ahlans
     gisíid+V+NEG+INTS+PAST: gisíid'aangaa'ahlang
     gisíid+V+NEG+CONT: gisíid'aangaa'ahlanggaa
     gisíid+V+NEG+CTFACT+PRES: gisíid'aangaa'ahlanggang
     gisíid+V+NEG+RFLX: gisíid'aang'ahl
     gisíid+V+NEG+FUT+RFLX+INTERR: gisíid'angäseehl
     gisíid+V+NEG+PL+IMPV: gisíid'ang'uu
     gisíid+V+NEG+3PL+IMM+PRES: gisíid'ang'waa
     gisíid+V+NEG+3PL+INTERR+SIMP+PRES: gisíid'ang'waa
     gisíid+V+NEG+3PL+SIMP+PRES: gisíid'ang'waang
     gisíid+V+NEG+3PL+DIR+PAST: gisíid'ang'wägan
     gisíid+V+NEG+3PL+INTERR+PAST: gisíid'ang'aawaa
     gisíid+V+NEG+3PL+INDIR+PAST: gisíid'ang'aawaan
     gisíid+V+NEG+3PL+REL: gisíid'ang'waas
     gisíid+V+NEG+3PL+REL+EVID: gisíid'ang'aawaas
     gisíid+V+NEG+3PL+NONFACT: gisíid'ang'waa.ang
     gisíid+V+NEG+3PL+PAST+NONFACT: gisíid'ang'aawaa.ang
     gisíid+V+NEG+3PL+INTERR+PRES+HAB: gisíidang'ang'waa
     gisíid+V+NEG+3PL+PRES+HAB: gisíidang'ang'waang
     gisíid+V+NEG+3PL+PRES+HAB+NONFACT: gisíidang'ang'waa.ang
     gisíid+V+NEG+3PL+DIR+PAST+HAB: gisíid'ang'wägiinii
     gisíid+V+NEG+3PL+INTERR+PAST+HAB: gisíid'ang'wägaangaa
     gisíid+V+NEG+3PL+INDIR+PAST+HAB: gisíid'ang'wägaangaan
     gisíid+V+NEG+3PL+INTERR+FUT+LONG: gisíid'ang'waaäsaa
     gisíid+V+NEG+3PL+INTERR+FUT+SHORT: gisíid'ang'waaäs
     gisíid+V+NEG+3PL+SIMP+FUT: gisíid'ang'waaäsaang
     gisíid+V+NEG+3PL+IMM+FUT: gisíid'ang'waaäsga
     gisíid+V+NEG+3PL+REL+FUT: gisíid'ang'waaäsaas
     gisíid+V+NEG+3PL+FUT+NONFACT: gisíid'ang'waaäsaa.ang
     gisíid+V+NEG+3PL+INTERR+NEAR+FUT: gisíid'waa.ang k̲asaa'áng
     gisíid+V+NEG+3PL+NEAR+FUT: gisíid'waa.ang k̲asaa'ánggang
     gisíid+V+NEG+3PL+INTERR+VNEAR+FUT: gisíid'waa.ang k̲asaasdlä'áng
     gisíid+V+NEG+3PL+VNEAR+FUT: gisíid'waa.ang k̲asaasdlä'ánggang
     gisíid+V+NEG+3PL+BIAS+IMM+PRES: gisíid'ang'waa'uuj
     gisíid+V+NEG+3PL+BIAS+SIMP+PRES: gisíid'ang'waa'uujang
     gisíid+V+NEG+3PL+RES: gisíid'ang'waaäsaa'uujang
     gisíid+V+NEG+3PL+BIAS+INTERR+PRES: gisíid'ang'waa'us
     gisíid+V+NEG+3PL+BIAS+INTERR+PAST: gisíid'ang'waa'ujaa
     gisíid+V+NEG+3PL+BIAS+INTERR+PAST+HAB: gisíid'ang'waa'uujaangaa
     gisíid+V+NEG+3PL+BIAS+INTERR+FUT: gisíid'ang'waaäsaa'us
     gisíid+V+NEG+3PL+CERT+PRES: gisíid'ang'waa'ahlanggang
     gisíid+V+NEG+3PL+CERT+PAST: gisíid'ang'waa'ahlanggan
     gisíid+V+NEG+3PL+CERT+PAST+HAB: gisíid'ang'waa'ahlanggiinii
     gisíid+V+NEG+3PL+CERT+FUT: gisíid'ang'waaäsaa'ahlans
     gisíid+V+NEG+3PL+CERT+REL: gisíid'ang'waa'ahlans
     gisíid+V+NEG+3PL+INTS+PAST: gisíid'ang'aawaa'ahlang
     gisíid+V+NEG+3PL+CONT: gisíid'ang'aawaa'ahlanggaa
     gisíid+V+NEG+3PL+CTFACT+PRES: gisíid'ang'aawaa'ahlanggang
     gisíid+V+NEG+3PL+RFLX: gisíid'ang'waa'ahl
     gisíid+V+NEG+3PL+FUT+RFLX+INTERR: gisíid'ang'waaäseehl

